最高法院民事裁定              一○○年度台抗字第五三七號
再 抗告 人  游蕙霞
代  理  人  徐湘生律師
上列再抗告人因債權人彰化縣政府等與債務人張永松間清償債務
聲請強制執行事件，聲明異議，對於中華民國一○○年二月十八
日台灣高等法院台中分院裁定（一○○年度抗字第六九號），提
起再抗告，本院裁定如下：
    主  文
再抗告駁回。
再抗告程序費用由再抗告人負擔。
    理  由
按對於抗告法院所為抗告有無理由之裁定再為抗告，僅得以其適
用法規顯有錯誤為理由，民事訴訟法第四百八十六條第四項規定
甚明。所謂適用法規顯有錯誤，係指原法院就其取捨證據所確定
之事實適用法規顯有錯誤而言，不包括認定事實不當之情形在內
。復依同法第四百九十五條之一第二項準用同法第四百六十九條
之一規定，以同法第四百六十九條各款以外之事由再為抗告，須
經第三審法院之許可，而該許可，以從事法之續造、確保裁判之
一致性或其他所涉及之法律見解具有原則上重要性者為限，否則
其再為抗告自非合法。上開規定，依強制執行法第三十條之一規
定，於強制執行程序準用之。查本件再抗告人以台灣台中地方法
院（下稱台中地院）就債務人張永松所有之不動產（即台中市○
區○○路二五號建物所有權應有部分十萬分之一六六六七，下稱
系爭建物）為強制執行，其已合法應買；共有人張碧娥、張秋華
（下稱張碧娥等二人）逾期行使優先承購且承買標的不適格，執
行法院准其二人優先承買，於法未合為由，聲明異議。不服台中
地院（民事庭）所為駁回對於同地院（司法事務官）駁回其聲明
異議之異議之裁定，提起抗告。原法院以：按土地法第三十四條
之一第四項明文規定：土地或建築改良物共有人出賣其應有部分
時，他共有人得以同一價格共同或單獨優先承購。查台中地院定
於民國九十九年十月五日進行系爭建物拍賣程序，拍賣當場宣布
停止拍賣，經應買人即再抗告人異議後，於同年月七日撤銷上開
停止拍賣程序，宣告再抗告人得標系爭建物，並俟撤銷停止拍賣
處分確定後，於同年十一月九日通知拍賣建物各共有人，請各共
有人於文到十日內表示是否就系爭建物行使優先承購權。張碧娥
等二人收受優先承買通知函後十日內，先後於同年月十日、十六
日分別具狀行使優先承購權。優先承買通知函既已明載優先承買
標的為系爭建物，張碧娥等二人並依通知繳納系爭建物價金而無
異議，則其二人於優先承買狀贅載之坐落基地地號，自不影響其
優先承購系爭建物之表示。張碧娥等二人並無逾期行使優先承購
權，或承買標的不適格之情事。因而維持台中地院之裁定，駁回
再抗告人之抗告，經核並無適用法規顯有錯誤之情形。再抗告意
旨猶執陳詞，指摘原裁定違法。核屬對於原法院依其職權認定張
碧娥等二人未逾期行使優先承購權且承購標的為系爭建物等事實
當否之爭執，要與適用法規是否顯有錯誤無涉，且亦無所涉及之
法律見解具有原則上重要性之情事。依前揭說明，自不應許可，
其再抗告難謂合法。
據上論結，本件再抗告為不合法。依強制執行法第三十條之一、
民事訴訟法第四百九十五條之一第二項、第四百八十一條、第四
百四十四條第一項前段、第九十五條、第七十八條，裁定如主文
。
中    華    民    國  一○○  年    七    月   十四   日
                      最高法院民事第五庭
                          審判長法官  劉  福  聲  
                                法官  黃  義  豐  
                                法官  劉  靜  嫻  
                                法官  袁  靜  文  
                                法官  李  慧  兒  
本件正本證明與原本無異
                                      書  記  官  
中    華    民    國  一○○  年    七    月  二十六  日
                                                      K